臺灣臺北地方法院刑事裁定　　　　　　 100年度聲減字第16號
聲　請　人　臺灣臺北地方法院檢察署檢察官
受　刑　人　劉秋蓉
上列受刑人因偽造文書等案件，已經判決罪刑確定，聲請人聲
請減刑及定應執行之刑，本院裁定如下：
    主  文
劉秋蓉所犯如附表編號1、2之罪，均減刑，各減刑詳如附表編號
1、2所載，如易科罰金，均以銀元參佰元（即新臺幣玖佰元）折
算壹日，與所犯如附表編號3之罪已減得之刑，應執行有期徒刑
肆月又拾伍日，如易科罰金，以銀元參佰元（即新臺幣玖佰元）
折算壹日。
    理  由
一、受刑人劉秋蓉於如附表所列日期犯如附表所列之罪，經如附
    表所列之法院判處如附表所列之刑確定在案。經查其所犯上
    開各罪，犯罪時間均在民國96年4月24日以前，所犯如附表
    所列編號1、2之罪，核與中華民國九十六年罪犯減刑條例第
    2條第1項第3款規定相符，另依法務部頒行之同條例應行注
    意事項第18點明定:「數罪併罰案件，在其應執行之刑未執
    行完畢前，各案之宣告刑均不發生執行完畢之問題，仍應依
    法聲請犯罪事實最後判決之法院裁定減刑，並定其應執行之
    刑。」，既各罪定執行刑後，尚未全部執行完畢，故均應依
    同條例第8條第1項、第3項聲請裁定減刑，而其所犯各餘罪
    ，業已減刑完畢，惟仍應依同條例第11條規定定其應執行刑
    ，第12條規定定其應執行刑，並依同條例第9條諭知易科罰
    金之折算標準。
二、按犯罪在96年4月24日以前者，除另有規定外，有期徒刑、
    拘役或罰金，減其刑或金額2分之1，中華民國九十六年罪犯
    減刑條例第2條第1項第3款定有明文。復按數罪併罰，有2裁
    判以上者，依刑法第51條規定，定其應執行刑，刑法第53條
    定有明文。又刑法第2條第1項規定：「行為後法律有變更者
    ，適用行為時之法律。但行為後之法律有利於行為人者，適
    用最有利於行為人之法律。」。而查本件受刑人所犯如附表
    所示3罪，均係於95年7月1日前犯之，而刑法第51條業於94
    年2月2日修正公布，並於95年7月1日施行，修正前刑法第51
    條第5款規定：「宣告多數有期徒刑者，於各刑中之最長期
    以上，各刑合併之刑期以下，定其刑期。但不得逾20年。」
    ，修正後則規定「不得逾30年」，經比較結果，修正後之規
    定並未較有利於受刑人，依前引刑法第2條第1項前段，仍應
    依修正前刑法第51條第5款定其應執行之刑。又甲於95年7月
    1日之前，裁判確定前犯A、B二罪，分別經法院判處有期徒
    刑確定，因檢察官未及聲請法院定應執行刑而接續執行，A
    罪已執行完畢、B罪尚未執行完畢，檢察官就A、B聲請減刑
    並定應執行刑，如檢察官及時聲請法院定應執行刑，只要執
    行刑未全部執行完畢，A、B二罪即未全部執行完畢，是以檢
    察官聲請對A罪減刑，仍應准許（臺灣高等法院96年第3次刑
    事庭庭長會議討論中華民國九十六年罪犯減刑條例法律問題
    (三)決議參照）。
三、經查，受刑人於如附表所示之時間，分別犯如附表所示3罪
    ，經本院分別判處如附表所示之刑，均經確定在案，有各該
    判決書、臺灣高等法院被告前案紀錄表等在卷可稽。受刑人
    所犯如附表編號3所示之罪，其最後犯罪時間為89年9月20日
    ，核係在其所犯如附表編號1、2所示之罪，於95年1月16日
    判決確定之前，揆諸前揭刑法第53條規定，自應合併定其應
    執行刑。茲受刑人所犯如附表編號1、2所示之罪之科刑，雖
    前已於95年5月12日易科罰金執行完畢，但受刑人所犯如附
    表編號3所示之罪，仍未執行完畢，則其所犯附表編號1、2
    之罪部分，揆諸前開說明，仍應予以減刑。從而，聲請人聲
    請就附表編號1、2之罪予以減刑，並與附表編號3已減得之
    刑合併定應執行刑，經核尚無不合，應予准許。
四、末按受刑人犯如附表所示之罪後，刑法第41條第1項前段關
    於易科罰金折算標準之規定，由「犯最重本刑為5年以下有
    期徒刑以下之刑之罪，而受6個月以下有期徒刑或拘役之宣
    告，因身體、教育、職業、家庭之關係或其他正當事由，執
    行顯有困難者，得以1元以上3元以下折算1日，易科罰金」
    ，修正為「犯最重本刑為5年以下有期徒刑以下之刑之罪，
    而受6個月以下有期徒刑或拘役之宣告者，得以新臺幣1,000
    元、2,000元或3,000元折算1日，易科罰金」。而依廢止前
    之罰金罰鍰提高標準條例第2條規定，應就其原定數額提高
    為100倍折算1日，並依現行法規所定貨幣單位折算新臺幣條
    例第2條規定，以新臺幣元之3倍折算之，亦即修正前刑法第
    41條第1項前段之易科罰金折算標準，應以銀元100元以上30
    0元以下即新臺幣300元以上900元以下折算為1日。則修正前
    之規定較有利於受刑人，揆諸前揭刑法第2條第1項前段規定
    ，自應適用修正前刑法第41條第1項前段之規定。爰依修前
    刑法第41條第1項前段、廢止前罰金罰鍰提高標準條例第2條
    之規定，諭知易科罰金之折算標準。
五、爰依依中華民國九十六年罪犯減刑條例第2條第1項第3款、
    第8條第1項、第3項、第9條、第10條第1項，刑法第2條第1
    項前段（修正後）、第41條第1項前段（修正前）、第51條
    第5款（修正前），廢止前罰金罰鍰提高標準條例第2條、現
    行法規所定貨幣單位折算新臺幣條例第2條，裁定如主文。
中    華    民    國   100    年    5     月    13    日
                  刑事第二十庭  法  官  李桂英
以上正本證明與原本無異。
如不服本裁定，應於裁定送達後5 日內向本院提出抗告狀（應附
繕本）。
                                書記官  黃勤涵
中    華    民    國   100    年    5     月    16    日
附表: